【裁判字號】    98,審訴,2593
【裁判日期】    981113
【裁判案由】    偽造文書
【裁判全文】
臺灣桃園地方法院宣示判決筆錄        98年度審訴字第2593號
公  訴  人  臺灣桃園地方法院檢察署檢察官
被      告  乙○○（原名胡光輝.
選任辯護人  邱鎮北律師
上列被告因偽造文書案件，於中華民國98年11月13日下午4 時許
，在本院第十法庭宣示判決，出席職員如下：
          法  官  林靜梅
          書記官  施春祝
法官起立朗讀判決主文、犯罪事實要旨、處罰條文、附記事項，
及告以上訴限制、期間並提出上訴狀之法院，且諭知記載其內容
：
一、主  文：
    乙○○行使偽造公文書，足以生損害於公眾及他人，處有期
    徒刑壹年伍月，扣案之偽造（93）桃縣工建收字第○二六九
    三號桃縣工建使字第壢○五六二號桃園縣政府工務局使用執
    照【登載起造人姓名為丙○○】及（93）桃縣工建收字第○
    ○二七六號桃縣工建使字第園○九六八號桃園縣政府工務局
    使用執照【登載起造人姓名為甲○○】上之「桃園縣政府工
    務局印」公印文各壹枚均沒收，緩刑肆年，並應向公庫支付
    新臺幣拾伍萬元。
二、犯罪事實要旨：
    乙○○（原名胡光輝）基於偽造公印文、行使偽造公文書之
    犯意，先於民國97年10月6 日以前之某日，偽造起造人為丙
    ○○、甲○○之桃園縣政府工務局使用執照之公文書2 紙（
    坐落地址及執照號碼分別為：(一)中壢市○○路○ 段104 巷3
    號、（93）桃縣工建收字第○二六九三號桃縣工建使字第壢
    ○五六二號【登載起造人為丙○○】；(二)大園鄉○○村○○鄰
    ○○路48號、（93）桃縣工建收字第○○二七六號桃縣工建
    使字第園○九六八號【登載起造人為甲○○】），並擅自於
    該2 紙使用執照上各偽造「桃園縣政府工務局印之公印文1
    枚後，交由並利用不知情之地政士任彥達（原名任彥明）接
    續於97年10月6 日執向桃園縣中壢地政事務所及於97年10月
    16日執向桃園縣蘆竹地政事務所分別申請建物所有權第一次
    登記，足生損害於地政機關管理之正確性及丙○○、甲○○
    。嗣因桃園縣中壢地政事務所及桃園縣蘆竹地政事務所發現
    該公文書係屬偽造予以舉發，經警循線查獲，始悉其情。
三、處罰條文：
    刑法第216 條、第211 條、第218 條第1 項、第219 條、第
    74條第1 項第1 款、第2 項第4 款。
四、附記事項：
    核被告乙○○所為，係犯刑法第216 條、第211 條之行使偽
    造公文書罪、刑法第218 條第1 項之偽造公印文罪；被告偽
    造公印文之行為，均係偽造公文書之階段行為；而偽造公文
    書後復持以行使，偽造之低度行為應為行使該文書之高度行
    為所吸收，均不另論罪。又蒞庭實行公訴之檢察官於本院準
    備程序認被告所犯上開2 罪為想像競合關係，容有誤會，附
    此敘明。又被告前後2 次利用不知情之地政士任彥達（該部
    分為間接正犯）行使偽造公文書之行為，其主觀上係基於一
    整體之犯罪意思，而於密接之時、地，以相同模式為之，當
    係基於單一犯意接續所為，各侵害相同之法益，因此各個舉
    動應不過為其犯罪行為之一部分，皆應包括於一行為予以評
    價而論以接續犯，應僅成立單一罪行，併予敘明。又偽造之
    （93）桃縣工建收字第○二六九三號桃縣工建使字第壢○五
    六二號桃園縣政府工務局使用執照【登載起訴人為丙○○】
    及（93）桃縣工建收字第○○二七六號桃縣工建使字第園○
    九六八號桃園縣政府工務局使用執照【登載起訴人為甲○○
    】2 紙，既經被告利用任彥達交付予地政機關據以行使，即
    已非屬被告所有，毋庸宣告沒收；至該等偽造公文書上之偽
    造「桃園縣政府工務局印」之公印文各1 枚，仍應依刑法第
    219 條之規定，併予宣告沒收。
五、協商判決除有刑事訴訟法第455 條之4 第1 項第1 款於本訊
    問程序終結前，被告撤銷協商合意或檢察官撤回協商聲請者
    ；第2 款被告協商之意思非出於自由意志者；第4 款被告所
    犯之罪非第455 條之2 第1 項所定得以協商判決者；第6 款
    被告有其他較重之裁判上一罪之犯罪事實者；第7 款法院認
    應諭知免刑或免訴、不受理者情形之一，及違反同條第2 項
    「法院應於協商合意範圍內為判決；法院為協商判決所科之
    刑，以宣告緩刑或2 年以下有期徒刑、拘役或罰金為限」之
    規定者外，不得上訴。
六、如有前述例外得上訴之情形，又不服本件判決，得自收受判
    決送達後10日內，向本院提出上訴狀，上訴於第二審法院。
中    華    民    國    98    年    11    月    13    日
                    刑事庭    法  官  林靜梅
備註：
一、依刑法第74條第4 項之規定，上開本院所命被告給付之內容
    得為民事強制執行名義。
二、依刑法第75條之1 第1 項第4 款之規定，被告違反本院所定
    前開命其所為之事項情節重大，足認原宣告之緩刑難收預期
    效果，而有執行刑罰之必要者，得撤銷緩刑之宣告。
以上正本證明與原本無異。
                              書記官  施春祝
中    華    民    國    98    年    11    月    13    日
附錄本案論罪科刑法條：
中華民國刑法第211 條（偽造變造公文書罪）
偽造、變造公文書，足以生損害於公眾或他人者，處1 年以上7
年以下有期徒刑。
中華民國刑法第216 條（行使偽造變造或登載不實之文書罪）
行使第210 條至第215 條之文書者，依偽造、變造文書或登載不
實事項或使登載不實事項之規定處斷。
中華民國刑法第218 條（偽造盜用公印或公印文罪）
偽造公印或公印文者，處5 年以下有期徒刑。
盜用公印或公印文足以生損害於公眾或他人者，亦同。


司法院資訊處製作；財團法人民間司法改革基金會備份。
